【裁判字號】    92,訴,273
【裁判日期】    920603
【裁判案由】    損害賠償
【裁判全文】
臺灣嘉義地方法院民事判決  九十二年度訴字第二七三號
    原      告  乙○○
    被      告  丁○○
                丙○○
                甲○○
右當事人間請求損害賠償事件，本院判決如左：
    主      文
被告應連帶給付原告新台幣捌拾貳萬陸仟陸佰玖拾陸元，及被告丁○○、丙○○自民
國九十二年四月八日起，被告甲○○自民國九十二年四月十一日起，暨均至清償日止
，按年息百分之五計算之利息。
訴訟費用由被告連帶負擔。
本判決第一項於原告以新台幣貳拾柒萬伍仟元供擔保後，得假執行。
    事      實
甲、原告方面：
一、聲明：除供擔保金額外，餘如主文所示。
二、陳述：
（一）被告丁○○、丙○○、甲○○等三人於民國九十一年七月二十日凌晨一時許，
      在嘉義市○區○○路六六一號「歡唱ＫＴＶ」停車場內，因車輛擦撞與原告發
      生糾紛，因而心生不滿，遂於同日凌晨三時三十分許，夥同綽號「阿嘉」、「
      阿明」、「阿宏」三名姓名年籍不詳成年男子，由丁○○、丙○○分持路邊拾
      得之木棍，甲○○則持球棒，至上開ＫＴＶ二二０號包廂內，共同毆打原告，
      致原告因此而受有頭部外傷併撕裂傷、胸部鈍挫傷併右肋骨第九根骨折、腹部
      鈍挫傷併肝臟挫傷、多處擦傷、鈍傷、右手指第四指骨折及左手尺骨骨折等傷
      害，幸經及時送醫並醫治得宜，方免於死。
（二）原告依民法第一百八十四條、第一百八十五條第一項、第一百九十三條、第一
      百九十五條第一項之規定，請求被告連帶賠償如下所受之損害：
      (1)醫藥費：新台幣（下同）十五萬六千六百九十六元。
      (2)無法工作之損失：原告受傷前原受雇於黃淑英所經營之牛肉麵店工作，每月
        薪資二萬五千元，受傷後兩個月無法工作，因受傷而損失收入五萬元。
      (3)看護費：原告受傷嚴重，受傷後住院或在家期間二個月，生活均無法自理，
        由母親黃蔡初枝日夜看護照顧，以目前行情每日二千元計算，原告受有十二
        萬元之損害。
      (4)慰撫金：原告因身體受傷，精神肉體所受痛苦甚大，故請求非財產上損害金
        額五十萬元。原告高中畢業，現於牛肉麵店工作，月入二萬五千元。
三、證據：提出診斷證明書、刑事判決、證明書各一份，醫院收據六份為證。
乙、被告方面：
  一、聲明：駁回原告之訴。
  二、陳述：有誠意賠償，但原告要求太高，醫療費用的的部分願意賠償，看護費用
      無力負擔，且事發後二、三天即看到原告去上班，原告於加護病房二、三天後
      就出院了。工作損失每月二萬五千元，二個月請求五萬元，這部分如確須休養
      二個月，被告願意賠償。被告丁○○國小畢業，現汽車修護，月入二萬二千元
      。被告丙○○高中畢業，現做汽車協尋，去年所得是十九萬多元，有找到車子
      才有收入。被告甲○○高中畢業，現務農，係幫父親耕作，並無收入。
丙、本院依職權函查兩造申報所得及被告財產，並向高雄市南山醫院函查原告復原情
    況。
    理      由
一、本件原告主張：被告丁○○、丙○○、甲○○等三人於民國九十一年七月二十日
    凌晨一時許，在嘉義市○區○○路六六一號「歡唱ＫＴＶ」停車場內，因車輛擦
    撞與原告發生糾紛，因而心生不滿，遂於同日凌晨三時三十分許，夥同綽號「阿
    嘉」、「阿明」、「阿宏」三名姓名年籍不詳成年男子，由丁○○、丙○○分持
    路邊拾得之木棍，甲○○則持球棒，至上開ＫＴＶ二二０號包廂內，共同毆打原
    告，致原告因此而受有頭部外傷併撕裂傷、胸部鈍挫傷併右肋骨第九根骨折、腹
    部鈍挫傷併肝臟挫傷、多處擦傷、鈍傷、右手指第四指骨折及左手尺骨骨折等傷
    害之事實，業據原告提出診斷證明書、臺灣高等法院臺南分院九十二年度上易字
    第九二號刑事判決各一份為證，核屬相符，並為被告所不爭執，堪信原告上開主
    張為真實。
二、原告因被告之共同故意傷害行為，致受有前揭傷害，被告之故意傷害行為與原告
    所受傷害間顯有相當因果關係。按因故意或過失，不法侵害他人之權利者，負損
    害賠償責任、數人共同不法侵害他人之權利者，連帶負損害賠償責任、不法侵害
    他人之身體或健康者，對於被害人因此喪失或減少勞動能力或增加生活上需要時
    ，應負損害賠償責任、不法侵害他人之身體、健康者，被害人雖非財產上之損害
    ，亦得請求賠償相當之金額，民法第一百八十四條第一項前段、第一百八十五條
    第一項前段、第一百九十三條第一項、第一百九十五條第一項分別定有明文。被
    告共同不法侵害原告之身體既經認定，依前開規定，其等對於原告因而所受之損
    害，自應負連帶賠償責任。原告請求被告連帶賠償之金額是否應准許，分述如下
    ：
（一）醫療費用：原告主張其因本件傷害，醫療費用已花費十五萬六千六百九十六元
      ，業據其提出財團法人嘉義基督教醫院、高雄市南山醫院所出具之收據各三份
      為證，經核原告所受傷害及各收據載明治療費別，均屬治療上之必要費用，被
      告並均表明此部分願賠償，自應准許。
（二）無法工作之損失：原告主張其受傷前原受雇於訴外人黃淑英所經營之牛肉麵店
      工作，每月薪資二萬五千元，受傷後兩個月無法工作之事實，業據其提出被告
      所不爭執之黃淑英所出具之證明一份為證。經本院向高雄市南山醫院函查原告
      復原情況，該院認：原告受傷後於九十一年七月二十四日至同年八月六日在該
      院住院治療，依醫理判斷，其傷勢需三個月可痊癒等語，有該院函文一份在卷
      可憑。原告主張其受傷後二個月無法工作，損失收入五萬元，應可採信，此部
      分亦應由被告如數賠償原告。
（三）看護費用：按民法第一百九十三條第一項所謂增加生活上之需要，係指被害人
      被害以前並無此需要，因為受侵害始有支付此費用之需要者而言，因此身體受
      不法侵害，需填購醫療、護理用品及僱用看護所支出之費用，均屬增加生活上
      需要之費用，加害人應予賠償。又親屬間之看護，縱因出於親情而未支付該費
      用，然其所付出之勞力，顯非不能以金錢為評價，此種基於身分關係之恩惠，
      自不能加惠於加害人，而應比照一般僱用看護情形，認被害人受有相當看護費
      之損害，命加害人賠償，始符民法第一百九十三條第一項所定「增加生活上需
      要」之意旨。查依原告所受傷勢，非經相當時日休養，無法復原，原告受傷後
      自九十一年七月二十四日至同年八月六日住院治療，其傷勢需三個月始可痊癒
      ，已如前述，被告辯稱：原告受傷後二、三天即去工作云云，無法採信。又依
      財團法人天主教聖馬爾醫院之情形，該院之看護工一天二千元，有該院函文影
      本一份在卷可憑。原告主張其因受傷，因住院及在家休養二個月，生活無法自
      理，由其母黃蔡初枝看護照顧，受有相當於看護費之損害，每日至少需費二千
      元，應屬可採。依此計算，原告兩個月受有相當於看護費之損害為十二萬元，
      原告此部分請求，亦應准許。
（四）精神慰撫金：原告係遭被告夥同其他三名不詳人士，共同毆打，致受有頭部外
      傷併撕裂傷、胸部鈍挫傷併右肋骨第九根骨折、腹部鈍挫傷併肝臟挫傷、多處
      擦傷、鈍傷、右手指第四指骨折及左手尺骨骨折等傷害，傷勢極為嚴重。原告
      自陳：其高中畢業，現於牛肉麵店工作，月入二萬五千元等語。被告丁○○陳
      稱：其國小畢業，現汽車修護，月入二萬二千元等語、被告丙○○陳稱：其高
      中畢業，現做汽車協尋，去年所得十九萬多元，有找到車子才有收入等語。被
      告甲○○陳稱：其高中畢業，現務農，係幫父親耕作，並無收入等語。兩造互
      不爭執。本院向財政部臺灣省南區國稅局嘉義市分局函查結果，被丁○○名下
      有三部車輛，其九十年度申報之所得為三十九萬五千九百五十一元；被告甲○○名下有一部車輛，其九十年度未申報所得；被告丙○○九十年申報之所得為
      五十萬四千三百八十三元，名下無其他財產，有該局函文一份暨所附資料在卷
      可憑。審酌兩造前開身分、地位、經濟狀況及原告精神上所受痛苦程度，認原
      告請求被告連帶賠償五十萬元慰撫金，尚屬相當，應予以准許。
三、綜上所述，原告得請求被告連帶賠償之金額為八十二萬六千六百九十六元。從而
    原告依侵權行為之法律關係請求被告連帶賠償其所受之損害八十二萬六千六百九
    十六元及自起訴狀繕本送達被告之翌日即被告丁○○、丙○○自九十二年四月九
    日起，被告甲○○自九十二年四月十二日起，均至清償日止，按年息百分之五計
    算之法定遲延利息，為有理由，應予准許。
四、原告陳明願供擔保聲請宣告假執行，經核於法並無不合，爰酌定相當之擔保金額
    宣告之。
五、據上論結，本件原告之訴，為有理由，第八十五條第二項、第三百九十條第二項
    ，判決如主文。
中      華      民      國    九十二    年      六      月      三      日
~B臺灣嘉義地方法院民事第二庭
~B    法  官  黃  渙  文
右為正本，係照原本作成。
如對本判決上訴須於判決送達後廿日內向本院提出上訴狀。
中      華      民      國    九十二    年      六      月      三      日
~B    書記官  馮  澤  文


司法院資訊處製作；財團法人民間司法改革基金會備份。
